臺灣高雄地方法院刑事判決　　　　　　　95年度易字第1633號
公　訴　人　臺灣高雄地方法院檢察署檢察官
被　　　告　丙○○
　　　　　　　　　　（現於臺灣高雄看守所附設勒戒處所觀察
上列被告因竊盜案件，經檢察官提起公訴（95年度偵字第19151
號），本院以簡式審判程序審理，判決如下：
    主  文
丙○○行使變造特種文書，累犯，處有期徒刑肆月。又攜帶兇器
於夜間侵入住宅竊盜，累犯，處有期徒刑壹年；扣案如附表所示
之物品均沒收。應執行有期徒刑壹年參月，扣案如附表所示之物
品均沒收。
    事  實
一、丙○○前因竊盜罪，經本院於民國84年6 月9 日，以83年訴
    字第3563號判決判處有期徒刑4 年6 月確定，並於94年6 月
    13日執行完畢（起訴書誤載為92年11月20日），仍不知悔改
    ，明知機車牌照為行車之許可憑證，竟先於民國95年7 月16
    日凌晨某時，在其位於高雄市○○區○○路27號11樓之4 之
    住處樓下，以黑色膠帶黏貼之方式，將所有之車號XKY －63
    0 號重型機車車牌予以變造成：XKY －838 號後，即懸掛在
    上開機車而行使之。
二、丙○○隨即於同日凌晨某時之夜間，另基於為自己不所有之
    意圖，攜帶裝有如附表編號1 至編號7 所示，客觀上足對人
    之生命、身體、安全構成威脅，具有危險性而可供兇器使用
    之工具1 批及附表編號8 手電筒1 支之背包1 個（附表編號
    9 ），騎乘上開懸掛變造車牌之機車前往高雄市鼓山區○○
    ○路1460巷13號之甲○○住處，先以附表一內之某不詳工具
    撬開鐵捲門門鎖後，拉開鐵捲門而侵入該住宅屋內，下手竊
    得屋內甲○○所有之菜刀3 把、剪刀1 把、蘋果1 包（10粒
    ）、奇異果1 包（9 粒）、香菇1 包、中藥4 包、肉酥1 包
    及活動扳手1 支等物，總價值約新台幣14950 元。嗣於同日
    4 時18分許因民眾發現丙○○竊盜犯行，報警處理，警方趕
    至現場後，當場扣得如附表所示之物及自上開處所竊得之菜
    刀3 把、剪刀1 把、蘋果1 包（10粒）、奇異果1 包（9 粒
    ）、香菇1 包、中藥4 包、肉酥1 包及活動扳手1 支等物
二、案經高雄市政府警察局鼓山分局移送臺灣高雄地方法院檢察
    署檢察官偵查起訴。
    理  由
一、訊據被告丙○○對於上開事實均坦承不諱，核與證人即被害
    人甲○○於警詢中所證述失竊財物之情節相符，並有竊盜現
    場、所竊物品、被告所攜帶之工具及機車（含變造車牌）之
    照片9 張及贓物認領保管暨清單1 份在卷可佐（警卷第25頁
    至第30頁、第23頁），復有附表一所示之工具1 批扣案可證
    ，且被告為當場逮捕之現行犯，亦有高雄市政府警察局鼓山
    分局現場逮捕通知書1 份附卷可查，本件事證明確，被告犯
    行堪以認定，應依法論科。
二、按刑法第321 條第1 項第3 款所謂之「兇器」，係指客觀上
    足對人之生命、身體、安全構成威脅，具有危險性之兇器。
    被告所攜帶前往行竊如附表編號1 至編號7 所示之工具1 批
    ，經本院勘驗結果如下（參閱本院卷第60頁、第61頁勘驗筆
    錄及附件1-3 之照片3 張）：
（一）編號1起子共6支：
   1、綠色握柄，長32公分，為金屬材質，前端扁平。
   2、紅色握柄，長25公分，為金屬材質，前端為十字型。
   3、黑色握柄，長25公分，為金屬材質，前端扁平。
   4、紅黑色握柄，長22公分，為金屬材質，前端十字型。
   5、黃色握柄，長16公分，為金屬材質，前端扁平。
   6、橘黃色握柄，長16公分，為金屬材質，前端扁平。
（二）編號2 至編號7 之美工刀2 支、活動扳手、老虎鉗、尖嘴
      鉗、剪刀、改造尖嘴扳手均各1 支，：
   1、活動扳手長24公分，為金屬材質，無尖銳處，重約600 公
      克。
   2、老虎鉗（黃色握柄）長20公分，為金屬材質，前端沈重，
      剪口銳利。
   3、尖嘴鉗（藍色握柄）長14公分，為金屬材質，前端尖形。
   4、剪刀（黑色握柄）長18公分，前端為金屬材質，剪口銳利
      。
   5、橘色美工刀長20公分（含刀鋒）；刀鋒銳利，長7 公分。
   6、藍色美工刀長18公分（含刀鋒）；刀鋒銳利，長5 公分。
   7、改造尖嘴扳手1 支：長14公分，為金屬材質；尖嘴部分經
      磨製為尖銳形狀，長5 公分。
（三）上開物品，依其形狀、重量、材質，客觀上客觀上足對人
      之生命、身體、安全構成威脅而具有危險性，而均可供作
      為兇器之用。
三、被告攜帶上開工具，而於夜間侵入被害人甲○○之住宅行竊
    ，核其所為，係犯刑法第321 條第1 項第1 款、第3 款之加
    重竊盜罪。又被告以膠帶黏貼之方式變造機車牌照後懸掛而
    行使之，係犯刑法第216 條、第212 條之行使變造特種文書
    罪。所犯上開2 罪間，犯意個別，行為互殊，應分論併罰。
    被告前因竊盜罪，經本院以83年訴字第3563號判決判處有期
    徒刑4 年6 月確定，並於94年6 月13日執行完畢之事實，有
    台灣高等法院被告前案紀錄表、台灣高雄地方法院檢察署刑
    案資料查註紀錄表各1 份在卷可按，其於上述有期徒刑執行
    完畢後5 年內，故意再犯本件有期徒刑以上之上開2 罪，為
    累犯，應依刑法第47條第1 項之規定加重其刑。
三、被告丙○○前有多次竊盜、強盜、煙毒等前科，有前開前科
    資料在卷可查，其素行不佳，甫因竊盜案件於94年6 月13日
    執行完畢，本次復再度違犯竊盜罪，足見其不知悔改，審酌
    其犯罪之動機、目的、手段、所竊得之財物價值約14950 元
    ，事後坦承犯行，犯後態度尚可等一切情狀，分別量處如主
    文所示之刑，並依刑法第51條第5 款之規定，定其應執行之
    刑，以資懲儆。扣案如附表所示之工具1 批，係被告所有，
    且為供犯加重竊盜罪所用之物，均應依刑法第38條第1 項第
    2 款之規定宣告沒收。又扣案皮尺1 個及放置於附表編號9
    之背包內然未記載於扣押物品清單之錐子1 支、日圓硬幣3
    枚（1 圓、5 圓及百圓各1 枚）、新臺幣硬幣2 枚（1 元、
    10 元 各1 枚）尼龍繩2 條、紅色布袋2 個等物，雖為被告
    所有，然均與本件竊盜犯行無關，爰不併為沒收之宣告。
四、公訴意旨以被告撬開被害人住處大門門鎖而進入行竊等情，
    另認被告涉犯刑法第321 條第1 項第2 款之加重竊盜罪嫌。
    然按刑法第321 條第1 項第2 款加重事由之成立，以門扇有
    所毀損為要件。本件被告雖以不詳工具撬開被害人住處之鐵
    捲門，然該鐵門並未達毀損之程度，此有卷附鐵門照片1 張
    在卷可佐（警卷第25頁），被害人甲○○亦僅證述該門遭被
    告撬開，而未指訴有遭毀損之情（警卷第7 頁），是依卷內
    證據尚難認被告有毀損鐵門之事實；且被告撬開門鎖後由大
    門進入，亦未違反住宅大門之一般通常用法，而難認係踰越
    該住宅之大門，是被告所為，尚不符合刑法第321 條第1 項
    第2 款之加重條件，公訴意旨就此尚有誤會，併予敘明。
據上論斷，應依刑事訴訟法第299 條第1 項前段、第273 條之1
第1 項，刑法第216 條、第212 條、第321 條第1 項第1 款、第
3 款、第38條第1 項第2 款、第51條第5 款，判決如主文。
本案經檢察官乙○○到庭執行職務。
中　　華　　民　　國　　96　　年　　1 　　月　　6 　　日
                  刑事第十三庭  法　官  葉啟洲
以上正本證明與原本無異。
如不服本判決，應於收受送達後10日內向本院提出上訴書狀。
中　　華　　民　　國　　96　　年　　1 　　月　　8 　　日
　　　　　　　　　　　　　　　　書記官  蔡語珊
附表：
┌───┬────────────┬──────┐
│ 編號 │ 工具名稱               │  數量      │
├───┼────────────┼──────┤
│  1   │ 螺絲起子               │  6 支      │
├───┼────────────┼──────┤
│  2   │ 美工刀                 │  2 把      │
├───┼────────────┼──────┤
│  3   │ 剪刀                   │  1 支      │
├───┼────────────┼──────┤
│  4   │ 老虎鉗                 │  1 支      │
├───┼────────────┼──────┤
│  5   │ 尖嘴鉗                 │  1 支      │
├───┼────────────┼──────┤
│  6   │ 活動扳手               │  1 支      │
├───┼────────────┼──────┤
│  7   │ 改造尖嘴扳手           │  1 支      │
├───┼────────────┼──────┤
│  8   │ 手電筒                 │  2 支      │
├───┼────────────┼──────┤
│  9   │ 背包                   │  1 個      │
└───┴────────────┴──────┘
附錄本論罪之法條：
刑法第216條
行使第 210 條至第 215 條之文書者，依偽造、變造文書或登載
不實事項或使登載不實事項之規定處斷。
刑法第212條
偽造、變造護照、旅券、免許證、特許證及關於品行、能力服務
或其他相類之證書、介紹書，足以生損害於公眾或他人者，處1
年以下有期徒刑、拘役或3 百元以下罰金。
刑法第321條
犯竊盜罪而有左列情形之一者，處 6 月以上、 5 年以下有期徒
刑：
一  於夜間侵入住宅或有人居住之建築物、船艦或隱匿其內而犯
    之者。
二  毀越門扇、牆垣或其他安全設備而犯之者。
三  攜帶兇器而犯之者。
四  結夥三人以上而犯之者。
五  乘火災、水災或其他災害之際而犯之者。
六  在車站或埠頭而犯之者。
前項之未遂犯罰之。
